臺灣桃園地方法院民事裁定
111年度小上字第81號
上  訴  人  閰兩傳  
被  上訴人  林菡弈  
上列當事人間請求損害賠償事件，上訴人對於民國111年4月22日
本院桃園簡易庭110年度桃小字第2062號第一審判決提起上訴，
本院裁定如下：
    主  文
上訴駁回。
第二審訴訟費用新臺幣壹仟伍佰元由上訴人負擔。
    理  由
一、按對於小額程序之第一審裁判之上訴，非以其違背法令為理
    由，不得為之；上訴狀內應記載上訴理由，表明原判決所違
    背之法令及其具體內容、依訴訟資料可認為原判決有違背法
    令之具體事實，民事訴訟法第436條之24第2項、第436條之2
    5分別定有明文。所謂判決有違背法令，依民事訴訟法第468
    條之規定，乃指判決不適用法規或適用不當而言，且依同法
    第436條之32第2項之規定，此為小額事件之上訴程序所準用
    。是當事人以小額訴訟程序第一審判決違背法令為理由提起
    上訴時，就原判決如何不適用法規或適用法規不當，其上訴
    狀或理由書應有具體指摘，並揭示該法規之條項或其內容；
    如依民事訴訟法第469條第1款至第5款所列各款事由提起上
    訴者，其上訴狀或理由書應揭示合於該條款之事實，若小額
    訴訟程序上訴人之上訴狀或理由書未依上述方法表明者，自
    難認已對原判決之違背法令有具體之指摘，其上訴即不合法
    （最高法院71年度台上字第314號判決要旨參照）。又小額
    事件之上訴人如未於提起上訴後20日內補正合法之上訴理由
    書，依民事訴訟法第436條之32第2項準用同法第444條第1項
    本文及第471條第1項之規定，第二審法院毋庸命其補正，應
    逕以裁定駁回之。　　
二、上訴意旨略以：原審判決武斷認定是伊所駕駛車牌號碼0000
    -00（下稱乙車）未保持安全距離及注意前車狀況，先從後
    追撞由訴外人陳金昭駕駛車牌號碼000-0000號自用小客車（
    下稱丙車）後，被上訴人所駕駛車牌號碼000-0000（下稱甲
    車）再從後追撞乙車，乙車因而再推撞丙車，但事實為丙、
    乙兩車已煞車後，甲車從後追撞乙車，致乙車推撞丙車，被
    上訴人應負完全肇事責任。另上訴人請求的拖吊費用，係當
    時警員安排拖吊，由上訴人支付7,000元；停車費用部分，
    係因被上訴人遲未出面協調，致上訴人延宕維修；燃料費及
    牌照稅部分，是車禍發生當年度費用；不能工作損失部分，
    則以乙車受損10天期間，另為租車費用20,000元為請求；丙
    車損害部分，則應由被上訴人負責，爰依法提起上訴等語。
三、經查，上訴人於上訴狀所載理由，均係就原審所為事實認定
    、證據取捨之範疇加以爭執，並未具體指摘原判決如何違背
    法令或表明原判決所違背之法令及其具體內容，亦未提出其
    他訴訟資料可認為原判決有違背法令之具體事實，依前揭規
    定及說明，難認已合法表明上訴理由；又上訴人提起上訴迄
    今已逾20日，仍未補正合法之上訴理由，依前揭說明，本院
    毋庸命其補正，應逕以裁定駁回其上訴。　　
四、末按於小額訴訟之上訴程序，法院為訴訟費用之裁判時，應
    確定其費用額，民事訴訟法第436條之32第1項準用同法第43
    6條之19第1項規定甚明。本件第二審訴訟費用為1,500元，
    應由上訴人負擔，爰併裁定如主文第2項所示。　　
五、據上論結，本件上訴為不合法，依民事訴訟法第436條之32
    第1項、第2項、第444條第1項本文、第95條、第78條、第43
    6條之19，裁定如主文。　　
中　　華　　民　　國　　111 　年　　7 　　月　　13　　日
                  民事第二庭  審判長法　官  袁雪華　
                                    法　官　蘇品蓁
                                    法　官　林其玄
以上正本係照原本作成。
本裁定不得抗告。
中　　華　　民　　國　　111 　年　　7 　　月　　14　　日
                                    書記官　陳佩伶